---
title: "Mercado Mayorista - MOVISTAR"
format: html
editor: visual
---

#### MOVISTAR
Los cargos IoT de la empresa MOVISTAR (OTECEL S.A.) con operadoras de Chile se realizan a través de la negociación entre las partes. Para llamadas saliente origen como llamadas locales, SMS y datos móviles **los cargos mayoristas negociados entre operadoras son recíprocos**.


##### Tarifas mayoristas de Movistar Ecuador (Outbound y Inbound)


```{r echo=FALSE}
suppressPackageStartupMessages({
  library(readxl)
  library(tidyverse)
  library(DT)
})

iot.movi <- read_excel("./data/iot_movi.xlsx")
iot.movi <- iot.movi[,-5]

DT::datatable(iot.movi)

```


Adicionalmente se analiza el tráfico outbound versus el tráfico inbound en el periodo analizado, obteniéndose una relación positiva en los diferentes servicios:
- La relación de tráfico de Voz Saliente inbound vs outbound es igual a 7.07.
- La relación de tráfico SMS inbound vs outbound es igual a 10.89.
- La relación de tráfico de Datos móviles inboudn vs outbound es igual a 3.1022.

```{r echo=FALSE}
suppressPackageStartupMessages({
  library(readxl)
  library(tidyverse)
  library(highcharter) #Interactive Plot
})

trafico.movi <- read_excel("./data/trafico_movi.xlsx")
voz.movi <- trafico.movi |> select(Fecha, `VOZ TOTAL TRAFICO Outbound`, `VOZ TOTAL TRAFICO Inbound`)

voz.movi2 <- pivot_longer(voz.movi, cols=2:3, names_to = 'tipo', values_to = 'tráfico_voz')

voz.movi2$Fecha <- as.Date(voz.movi2$Fecha)

hchart(voz.movi2, "line", hcaes(x = Fecha, y = tráfico_voz, group = tipo)) |>
  hc_title(text="<b>Tráfico Voz Movistar Roaming Chile-Ecuador</b>") |>
  hc_subtitle(text = 'Country: Ecuador') |> 
  hc_credits(enable = TRUE, text = 'https://github.com/raulavilesrodriguez') |>
  hc_tooltip(sort = TRUE, table = TRUE) |>
  hc_caption(text = 'Elaborated: Byron Raúl Avilés Rodríguez') |>
  hc_add_theme(hc_theme_darkunica())


sms.movi <- trafico.movi |> select(Fecha, `SMS TOTAL TRAFICO Outbound`, `SMS TOTAL TRAFICO Inbound`)

sms.movi2 <- pivot_longer(sms.movi, cols=2:3, names_to = 'tipo', values_to = 'tráfico_sms')

sms.movi2$Fecha <- as.Date(sms.movi2$Fecha)

hchart(sms.movi2, "line", hcaes(x = Fecha, y = tráfico_sms, group = tipo)) |>
  hc_title(text="<b>Tráfico SMS Movistar Roaming Chile-Ecuador</b>") |>
  hc_subtitle(text = 'Country: Ecuador') |> 
  hc_credits(enable = TRUE, text = 'https://github.com/raulavilesrodriguez') |>
  hc_tooltip(sort = TRUE, table = TRUE) |>
  hc_caption(text = 'Elaborated: Byron Raúl Avilés Rodríguez') |>
  hc_add_theme(hc_theme_darkunica())

datos.movi <- trafico.movi |> select(Fecha, `DATOS TRAFICO Outbound (MB)`, `DATOS TRAFICO Inbound (MB)`)

datos.movi2 <- pivot_longer(datos.movi, cols=2:3, names_to = 'tipo', values_to = 'tráfico_datos')

datos.movi2$Fecha <- as.Date(datos.movi2$Fecha)

hchart(datos.movi2, "line", hcaes(x = Fecha, y = tráfico_datos, group = tipo)) |>
  hc_title(text="<b>Tráfico Datos Movistar Roaming Chile-Ecuador</b>") |>
  hc_subtitle(text = 'Country: Ecuador') |> 
  hc_credits(enable = TRUE, text = 'https://github.com/raulavilesrodriguez') |>
  hc_tooltip(sort = TRUE, table = TRUE) |>
  hc_caption(text = 'Elaborated: Byron Raúl Avilés Rodríguez') |>
  hc_add_theme(hc_theme_darkunica())

```
<br>
**Conclusión**.- Movistar en el mercado mayorista del servicio de roaming interncional con las operadoras de Chile, obtuvo beneficios económicos en el periodo analizado (enero 2022 - septiembre 2023), debido a que la relación de tráfico Inbound versus el tráfico Outbound de los servicios de voz, sms y datos es mayor a 1.
