---
title: "Mercado Minorista"
format: html
editor: visual
---

#### Tarifas Minoristas en el Servicio de Roaming con Chile

Las tarifas que el usuario final paga por el servicio de Roaming con Chlie son las siguientes:

```{r echo=FALSE}
suppressPackageStartupMessages({
  library(readxl)
  library(tidyverse)
  library(DT)
  library(highcharter) #Interactive Plot
})

minoristas <- read_excel("./data/tarifas_minoristas.xlsx")
minoristas <- minoristas |> mutate(Claro = round(Claro, 5), Movistar = round(Movistar, 5))

DT::datatable(minoristas)

minoristas2 <- pivot_longer(minoristas, cols=2:4, names_to = 'operadora', values_to = 'tarifas')

hchart(minoristas2, "column", hcaes(SERVICIO, tarifas, group = operadora)) |>
  hc_title(text="<b>Tarifas Minoristas Servicio Roaming Chile-Ecuador</b>") |>
  hc_subtitle(text = 'País: Ecuador') |> 
  hc_credits(enable = TRUE, text = 'https://github.com/raulavilesrodriguez') |>
  hc_tooltip(sort = TRUE, table = TRUE) |>
  hc_caption(text = 'Elaborado: Byron Raúl Avilés Rodríguez') |>
  hc_add_theme(hc_theme_alone())

minoristas2.datos <- minoristas2 |> filter(SERVICIO == 'DATOS (USD/MB)')

hchart(minoristas2.datos, "column", hcaes(SERVICIO, tarifas, group = operadora)) |>
  hc_title(text="<b>Tarifas Minoristas Servicio de Datos Roaming Chile-Ecuador</b>") |>
  hc_subtitle(text = 'País: Ecuador') |> 
  hc_credits(enable = TRUE, text = 'https://github.com/raulavilesrodriguez') |>
  hc_tooltip(sort = TRUE, table = TRUE) |>
  hc_caption(text = 'Elaborado: Byron Raúl Avilés Rodríguez') |>
  hc_add_theme(hc_theme_alone())



```
<br>
Por otro lado, las tarifas minoristas a nivel local que fueron calculadas a través de la información de contabilidad separada y de tráfico son:

```{r echo=FALSE}
suppressPackageStartupMessages({
  library(readxl)
  library(tidyverse)
  library(DT)
  library(highcharter) #Interactive Plot
})

locales <- read_excel("./data/tarifas_locales.xlsx")
locales <- locales |> mutate(`Average Datos (USD/MB)` = round(`Average Datos (USD/MB)`, 5),
                             `Average Voz (USD/min)` = round(`Average Voz (USD/min)`, 5),
                             `Average SMS (USD/mensaje)` = round(`Average SMS (USD/mensaje)`, 5)
                             )

DT::datatable(locales)

locales2 <- pivot_longer(locales, cols=2:4, names_to = 'indicador', values_to = 'tarifas')

hchart(locales2, "column", hcaes(Operadora, tarifas, group = indicador)) |>
  hc_title(text="<b>Tarifas Minoristas a nivel local Ecuador</b>") |>
  hc_subtitle(text = 'País: Ecuador') |> 
  hc_credits(enable = TRUE, text = 'https://github.com/raulavilesrodriguez') |>
  hc_tooltip(sort = TRUE, table = TRUE) |>
  hc_caption(text = 'Elaborado: Byron Raúl Avilés Rodríguez') |>
  hc_add_theme(hc_theme_alone())


```
<br>


**Conclusiones**.- Del análisis realizado se determina que:

- Claro y Movistar ofertan planes del servicio de roaming internacional con Chile cuyas tarifas de datos móviles están en los niveles promedios a las tarifas minoristas a nivel local en Ecuador del servicio mencionado.
- Claro oferta planes del servicio de roaming internacional con Chile cuyas tarifas de SMS están en los niveles promedios a las tarifas minoristas a nivel local en Ecuador del servicio mencionado.
- Para el servicio de datos móviles ya se está implementando por parte de las operadoras Claro y Movistar  el servicio de roaming internacional a tarifa local.

